臺灣臺南地方法院刑事判決
109年度交易字第346號
公  訴  人  臺灣臺南地方檢察署檢察官
被      告  潘高樹


上列被告因過失傷害案件，經檢察官提起公訴（109年度偵字第3
428號），本院判決如下：
    主  文
本件公訴不受理。
    理  由
一、公訴意旨如起訴書所載（如附件）。
二、按告訴乃論之罪，告訴人於第一審辯論終結前，得撤回其告
    訴；又告訴經撤回者，應諭知不受理之判決，並得不經言詞
    辯論為之，刑事訴訟法第238條第1項、第303條第3款、第30
    7條分別定有明文。
三、查本件告訴人汪秉儒、汪銘達告訴被告潘高樹過失傷害案件
    ，公訴人認係觸犯刑法第284條前段之過失傷害罪，依同法
    第287條前段規定，係告訴乃論之罪。茲因告訴人與被告已
    成立調解，並經告訴人於110年1月25日具狀撤回對被告之告
    訴，有卷附刑事撤回告訴狀2紙在卷可稽，依照前揭說明，
    爰不經言詞辯論，逕為諭知不受理之判決。
據上論斷，應依刑事訴訟法第452條、第303條第3款、第307條判
決如主文。
中　　華　　民　　國　　110 　年　　1 　　月　　28　　日
                  刑事第七庭  法　官  高如宜
以上正本證明與原本無異。
如不服本判決應於收受本判決後20日內向本院提出上訴書狀，並
應敘述具體理由。其未敘述上訴理由者，應於上訴期間屆滿後20
日內向本院補提理由書狀（均須按他造當事人之人數附繕本）「
切勿逕送上級法院」。 
　　　　　　　　　　　　　　　書記官　黃郁淇
中　　華　　民　　國　　110 　年　　1 　　月　　28　　日

附件：
臺灣臺南地方檢察署檢察官起訴書　　　　　　　　　　
                                     109年度偵字第3428號
　　被　　　告　潘高樹　男　64歲（民國00年0月00日生）
　　　　　　　　　　　　住○○市○○區○○街000巷00弄00
　　　　　　　　　　　　號
　　　　　　　　　　　　國民身分證統一編號：Z000000000號
上列被告因過失傷害案件，業經偵查終結，認應提起公訴，茲將
犯罪事實及證據並所犯法條分敘如下：
        犯罪事實
一、潘高樹於民國108年9月1日上午11時3分許，駕駛車牌號碼00
    -0000號自小客車，沿臺南市新化區忠孝路由東往西方向行
    駛，行駛至忠孝路184號前暫停欲迴轉至對向車道時，本應
    注意起駛前應顯示方向燈，注意前後左右有無障礙或車輛行
    人，並應讓行進中之車輛行人優先通行，而依當時狀況應無
    不能注意之情事，竟疏未注意而貿然迴轉。適有汪秉儒駕駛
    車牌號碼000-0000號普通重型機車搭載其父汪銘達，行駛於
    同向後方，見狀閃避不及，兩車因而發生碰撞，汪秉儒、汪
    銘達人車倒地，汪秉儒因而受有下巴擦挫傷、四肢多處擦挫
    傷;汪銘達因而受有四肢多處擦挫傷等傷害。
二、案經汪秉儒、汪銘達訴由臺南市政府警察局新化分局報告偵
    辦。
　　　　證據並所犯法條
一、證據清單及待證事實
編號 證據名稱 待證事實 1 被告潘高樹之供述 坦承有於上開時間、地點駕駛上開車輛欲迴轉至對向車道，因而與告訴人汪秉儒所駕駛之上開機車發生碰撞之事實，惟辯稱：伊認為告訴人汪秉儒、汪銘達於案發當時係在聊天，因此未注意前方。 2 證人即告訴人汪秉儒、汪 銘達之證述 告訴人汪秉儒有於上開時、地，駕駛機車搭載告訴人汪銘達因被告突然迴轉，告訴人汪秉儒閃避不及雙方因而發生碰撞 3 臺南市政府警察局新化分 局交通事故現場圖、道路交通事故調查表（一）、（二）、現場照片暨監視器翻攝照片20張及監視器影像光碟1片 佐證全部犯罪事實 4 衛福部臺南新化分院診斷證明書2份 告訴人2人因上開車禍分別受有如犯罪事實欄所示傷害 之事實 
二、核被告所為，係犯刑法第284條過失傷害罪嫌。另被告肇事
    後於警方到場處理時，坦承為肇事者而接受調查，有臺南市
    政府警察局新營分局交通分隊道路交通事故肇事人自首情形
    紀錄表1紙存卷可參，其舉已合於刑法第62條前段所定對於
    未發覺之犯罪自首而接受裁判之要件，請審酌依該條規定減
    輕其刑。
三、依刑事訴訟法第251條第1項提起公訴。
　  此　致
臺灣臺南地方法院
中　　華　　民　　國　 109　　年　  4　　 月　 14　　日
                            檢察官     許 家 彰
本件證明與原本無異　　　　　　　　　　　　　　　　　　　
中　　華　　民　　國　 109　　年　  4　　 月   27　　日
                            書記官     王 士 紳 
附錄本案所犯法條全文:
中華民國刑法第284條
因過失傷害人者，處一年以下有期徒刑、拘役或十萬元以下罰金
；致重傷者，處三年以下有期徒刑、拘役或三十萬元以下罰金。